# 有关项目投资的请教

提问人：lsh2918 时间：2012-07-29 14:54:32
各位好： 公司计划投资一独立核算的子公司，预计投资总额 10 亿元，其中固定资产 8 亿元，流动资金 2 亿元。有几个问题想向各位请教： 1 、该项目注册最低应该是多少？是否投资总额的三分之一以上？ 2 、注册资本首次出资应该多少？在什么期限内应该全部到位？ 3 、流动资金 2 亿元，其中自筹资金是不是最低应占百分之三十以上？ 4 、第 3 点中的自筹资金是否必须是注册资本金？还是可以通过关联企业借款？ 本人由于没有以上实务经验，请各位多多指教。谢谢

回答人：chenyiwei
回复 lsh2918 的帖子
虽然内资企业并无投资总额的概念，但依据现行的投资管理体制，你的这个项目很可能要报发改委核准（可能是国家发改委或者某一级次的地方发改委，视投资项目的规模、所处行业和性质而定）。因此建议参考《国务院关于投资体制改革的决定》（国发[2004]20号）、发改委和工信部发布的行业准入条件公告等相关规定，确定该项目所需的最低项目资本金比例和资本金金额。
在确定新设公司的注册资本之后，应按《公司法》规定的期限，在设立后 2 年内缴足全部出资额，其中首次出资不低于 20 ％；出资额中货币出资不低于 30 ％。

回答人：chenyiwei
回复 飘雪～ 的帖子
根据IAS 21.32：Exchange differences arising on a monetary item that forms part of a reporting entity's net investment in a foreign operation (see paragraph 15) shall be recognised in profit or loss in the separate financial statements of the reporting entity or the individual financial statements of the foreign operation, as appropriate. In the financial statements that include the foreign operation and the reporting entity (eg consolidated financial statements when the foreign operation is a subsidiary), such exchange differences shall be recognised initially in other comprehensive income and reclassified from equity to profit or loss on disposal of the net investment in accordance with paragraph 48.
即，只有当该借款形成一项对境外经营的净投资时，在合并报表层面才能把汇兑损失调整到外币折算差额。